臺灣高等法院臺中分院刑事判決　　　　　　　　　　九十年度上訴字第一九六六號
　　被　　　告　丙○○
　　指定辯護人　本院公設辯護人甲○○
右上訴人因毒品危害防制條例等案件，不服臺灣台中地方法院八十九年度訴字第三○
七號中華民國九十年九月十九日第一審判決（起訴案號：臺灣台中地方法院檢察署八
十九年度偵字第一二二二二、一六○○五號），提起上訴，本院判決如左：
      主  文
原判決關於定執行刑部分撤銷。
其他上訴駁回。
上訴駁回部分，應執行有期徒刑捌年伍月，併科罰金新台幣萬元，罰金如易服勞役
，以新台幣玖佰元即銀元參佰元折算壹日，扣案之第一級毒品海洛因壹袋（合計淨重
陸點壹肆公克、包裝重壹點柒伍公克），沒收銷燬之，因販賣第一級毒品所得之新台
幣壹仟元及扣案之分裝袋壹大包、子彈貳顆均沒收，因販賣第一級毒品所得之新台幣
壹仟元如全部或一部不能沒收時，以其財產抵償之。
      事  實
一、丙○○曾有煙毒、侵占、麻藥、槍砲、賭博等前科，其中最近一次於八十三年間
  因賭博罪，經台灣台中地方法院判處有期徒刑五月確定，於八十七年四月二十三
    日執行完畢。猶不知悔改，竟意圖營利，於八十九年七月十九日下午三時三十分
    許，駕駛車號７Ｐ─０２１號計程車至台中市○道路與德化街口，以一包第一級
    毒品海洛因（淨重○．一二公克、包裝重○‧一二公克，另案查扣）新台幣（下
    同）一千元之代價，販賣予駕駛車號Ｈ９─１７３３號自用小客車搭載丁○○前
    來購買之乙○○，丙○○於完成交易後即先離去，而乙○○及丁○○二人則當場
    為埋伏之警調人員逮捕，並在乙○○之上開車上扣得前開海洛因一包，後經乙○○供出上情，台中市調查站及警方依乙○○之供述，於八十九年七月十九日下午
    六時三十分許，在台中縣潭子鄉○○路○段二二一巷九號前查獲丙○○，並在其
    身上扣得第一級毒品海洛因壹袋（合計淨重陸點壹肆公克、包裝重壹點柒伍公克
    ），復將之帶至其台中市○道路一九三巷二十號住處搜索，又扣得其所有供販賣
    第一級毒品所用之分裝袋一大包。丙○○另於八十九年七月十八日下午十一時許
    ，受綽號「小伍」不詳年籍、姓名之朋友委託保管具殺傷力之改造金屬彈頭子彈
    三顆，將之藏放於其上址住處三樓房間木板夾層內，嗣於同年月十九日下午六時
    三十分許，因前揭毒品案件經警查獲，帶同警方至上址住處，於其寄藏前揭子彈
    未被發覺前，向台中市調查站偵查員自首其寄藏子彈之犯行，並繳出前揭子彈三
    顆（其中一顆已經試射鑑定），而受裁判。
二、案經台中市調查站暨台中縣警察局移送台灣台中地方法院檢察署檢察官偵查起訴
    。
      理  由
一、引用原審判決書所記載之證據（如附件）。
二、上訴人即被告丙○○雖對於前揭販賣第一級毒品部分矢口否認犯行，辯稱案發當
    天是乙○○來找伊商量票據的事，伊並沒有販賣海洛因給他，扣案之分裝袋非伊
    所有云云，辯護人以被告所交給乙○○之海洛因一包係因同好間偶因缺貨，互相
    提供貨源，並未賺取差價，而無營利意圖等語置辯。經查，被告於右揭時地販賣
    海洛因之事實，已據證人乙○○、丁○○於調查站、偵查暨丁○○於原審、本院
    調查中證述甚明（見八十九年度偵字第一二二二二號偵查卷第二十四頁背面、第
    二十七、二十八頁，原審卷第七十一頁、第一二五、一二六頁、第一百三十三頁
    、本院卷第七十頁），且證人丁○○於本院調查中並證稱：「因為我那天失業心
    情不好，我告訴他（指乙○○）說看能不能買些海洛因來吸，之後乙○○就去連
    絡被告丙○○買海洛因，因為我並不認識被告丙○○。」「（買海洛因的一千元
    ）是乙○○出的」，並供明該一千元是要買海洛因的錢，不是要買茶葉等語（見
    本院卷第二十七、二十八頁），證人丁○○前後之證述均屬一致，核與證人乙○○於偵查中之證述相符，且有被告供承為渠所有之分裝袋一大包扣案可稽（見同
    上偵查卷第七頁），雖證人乙○○於原審及本院附合被告之供述，證稱當天僅為
    支票到期的事出來，並沒有購買海洛因云云，所為翻異應係迴護之詞，不足採信
    ，且被告於調查站調查時及於偵查之初，雖否認向乙○○收取上開一千元，嗣於
    偵查中亦不諱言乙○○確曾交給伊一千元屬實（參見第一二二二二號偵查卷第九
    頁、第三十三頁、第四十頁），又被告與證人乙○○間非親非故，倘屬同好間相
    缺貨而提供貨源，又何須收取一千元之價金？足見被告以販售而賺取差價之意圖
    營利至可確信，被告及其辯護人所辯均委無足採，事證明確，犯行堪以認定。
三、核被告所為係違反毒品危害防制條例第四條第一項販賣第一級毒品海洛因罪、槍
    砲彈藥刀械管制條例第十二條第四項未經許可寄藏子彈罪。其持有毒品之低度行
  為應為高度之販賣行為所吸收，不另論罪。被告曾犯有煙毒、侵占、麻藥、槍砲
    、賭博等前科，其中最近一次於八十三年間因賭博罪，經台灣台中方法院判處有
    期徒刑五月確定，於八十七年四月二十三日執行完畢，有台灣高等法院被告全國
    前案紀錄表可稽，其於五年內再犯本件有期徒刑以上之罪，為累犯，均應依法加
    重其刑，其中販賣第一級毒品部分，該罪法定刑為死刑、無期徒刑，依法不得加
    重。又被告僅販賣淨重○‧一二公克之海洛因一包予乙○○，所得一千元，而犯
    法定刑為死刑或無期徒刑之販賣第一級毒品罪，法重情輕，犯罪情狀尚可憫恕，
    爰依刑法第五十九條規定減輕其刑。再被告所犯寄藏子彈罪部分，其向台中市調
    查站偵查員自首，並報繳前揭子彈，爰依砲彈藥刀械管制條例第十八條第一項前
    段之規定，減輕其刑，並就此部分依刑法第七十一條第一項之規定，先加後減之
    。
四、原審為論罪科刑之判決固非無見，惟原判決於主文欄定應執行刑時，疏未諭知主
    刑罰金部分應合併執行，自有未合，被告上訴意旨仍執陳詞空言指摘原判決不當
    ，雖無理由，惟原判決既有可議，本院自應將原判決撤銷改判，爰審酌被告犯罪
    之動機、手段、所生之危害及犯罪後之態度、販賣第一級毒品所得僅一千元等一
    切情狀，就販賣第一級毒品部分，量處有期徒刑八年；就寄藏子彈部分，量處有
    期徒刑七月，併科罰金新台幣三萬元，罰金部分並諭知易服勞役之折算標準，有
    期徒刑部分並定其應執行刑為有期徒刑年八年五月。扣案之第一級毒品海洛因一
    袋（合計淨重六．一四公克、包裝重一．七五公克），應依毒品危害防制條例第
    十八條第一項前段諭知沒收銷燬之；另現金一千元雖未扣案，惟為被告販賣毒品
    所得，應依同法第十九條第一項宣告沒收，如全部或一部不能沒收時，以其財產
    抵償之；扣案分裝袋一大包，係被告所有，業據渠供明在卷，為被告供販賣海洛
    因所用之物，爰依毒品危害防制條例第十九條第一項宣告沒收；扣案之具有殺傷
    力之改造金屬彈頭子彈三顆，其中一顆已經試射擊發，而失其違禁物之性質，不
    予宣告沒收，其餘二顆均為違禁物，應依刑法第三十八條第一項第一款諭知沒收
    。至於磅秤、研磨機，無從證明係被告所有之，爰不為沒收之諭知。
據上論結，應依刑事訴訟法第三百六十九條第一項前段、第三百七十三條、第三百六
十四條、第二百九十九條第一項前段、毒品危害防制條例第四條第一項、第十八條第
一項前段、第十九條第一項、槍砲彈藥刀械管制條例第十二條第四項、第十八條第一
項前段，刑法第十一條前段、第四十七條、第五十九條、第三十八條第一項第一款、
第四十二條第二項，罰金罰鍰提高標準條例第二條，判決如主文。
本案經檢察官戊○○到庭執行職務。中
中      華      民      國　  九十一     年      一       月   二十二   日
                                  臺灣高等法院臺中分院刑事第十庭
                                        審判長法  官　林  照  明
                                              法　官  蔡  名  曜
                                              法　官  盧  江  陽
右正本證明與原本無異。
如不服本判決應於收受送達後十日內向本院提出上訴書狀，其未敘述上訴之理由者並
得於提起上訴後十日內向本院補提理由書（均須按他造當事人之人數附繕本）。
                                              書記官  陳  妙  瑋
中      華      民      國　  九十一     年      一       月   二十四   日
                                                              　　　　　Ｆ
